【裁判字號】    97,易,4670
【裁判日期】    971223
【裁判案由】    竊盜
【裁判全文】
臺灣臺中地方法院刑事判決              97年度易字第4670號
公  訴  人  臺灣臺中地方法院檢察署檢察官
被      告  乙○○
                    （現因另案在臺灣台中監獄執行中）
上列被告因竊盜案件，經檢察官提起公訴（97年度偵字第24500號
），本院判決如下：
    主    文
乙○○竊盜，累犯，處有期徒刑伍月，如易科罰金，以新臺幣壹
仟元折算壹日。
    犯罪事實
一、乙○○前於民國（下同）八十九年間因贓物案件，經本院判
    處有期徒刑一年，緩刑三年（嗣經撤銷緩刑）確定；其於緩
    刑期間即九十一年間因犯竊盜案件，再經本院判處有期徒刑
    一年二月確定；復於九十四年間因贓物案件，經臺灣桃園地
    方法院判處有期徒刑二月確定，上開二罪經定應執行刑為有
    期徒刑一年三月；經接續執行，於九十五年九月十一日縮短
    刑期假釋付保護管束期滿，視為執行完畢。猶不知悔改，於
    九十七年八月九日十九時十三分許，身穿短袖條紋襯衫、深
    色西裝褲、腳著涼鞋，在臺中市○區○○路十一號前，見甲
    ○○所有停放在上址騎樓之腳踏車一輛未上鎖，即在上開騎
    樓徘徊，乘人不注意下，竟意圖為自己不法之所有，徒手竊
    取前開腳踏車（價值全新約新台幣一萬餘元）。得手後，將
    腳踏車牽離現場。嗣經甲○○調閱店內監視器畫面後報請警
    方偵辦，經比對後發現係乙○○所為。
二、案經臺中市警察局第二分局報告臺灣臺中地方法院檢察署檢
    察官偵查起訴。
    理  由
一、關於証據能力部分：按現行刑事訴訟法為保障被告之反對詰
    問權，排除具有虛偽危險性之傳聞證據，以求實體真實之發
    見，於該法第一百五十九條第一項明定被告以外之人於審判
    外之言詞或書面陳述，除法律有規定者外，不得作為證據。
    又被告以外之人於審判外之陳述，雖不符前四條之規定（即
    刑事訴訟法第一百五十九條之一至一百五十九條之四），而
    經當事人於審判程序同意作為證據，法院審酌該言詞陳述或
    書面陳述作成時之情況，認為適當者，亦得為證據；當事人
    、代理人或辯護人於法院調查證據時，知有第一百五十九條
    第一項不得為證據之情形，而未於言詞辯論終結前聲明異議
    者，視為有前項之同意，刑事訴訟法第一百五十九條之五定
    有明文。本件檢察官及被告並未就卷內證據資料之證據能力
    有所爭執，且迄於言詞辯論終結前，均未主張有刑事訴訟法
    第一百五十九條第一項不得為證據之情形，是應認已同意卷
    內證據均得作為證據，且經本院審酌後，認無不適當之情形
    ，應認本案調查之卷內證據均有證據能力，合先敘明。
二、訊據被告乙○○，固不否認於上揭時、地在該處徘徊被監視
    器錄影之光碟畫面，然否認有竊取腳踏車之犯行，辯稱：伊
    當時是想到店內看內褲，但後來將腳踏車牽走的人不是我云
    云。惟查，上揭犯罪事實，業據被害人甲○○分別於警詢及
    檢察官偵查中指述甚詳，並在本院審理時證述明確。且經本
    院勘驗現場監視器錄影畫面，被告在臺中市○區○○路十一
    號前徘徊，身穿短袖條紋襯衫、深色西裝褲、腳著涼鞋，與
    畫面最終出現竊取腳踏車之人衣著相同，有勘驗筆錄在卷可
    稽。且質之被告亦供承先前身穿短袖條紋襯衫、深色西裝褲
    、腳著涼鞋，在上址徘徊之人係其本人無誤，凡此，在在足
    以證明係被告竊取上開腳踏車，可以認定。本案事證明確，
    被告所辯要屬卸責之詞，不足採信，其竊盜犯行洵堪認定。
三、核被告乙○○所為，係犯刑法第三百二十條第一項之竊盜罪
    。被告乙○○前於八十九年間因贓物案件，經本院判處有期
    徒刑一年，緩刑三年（嗣經撤銷緩刑）確定；其於緩刑期間
    即九十一年間因犯竊盜案件，再經本院判處有期徒刑一年二
    月確定；復於九十四年間因贓物案件，經臺灣桃園地方法院
    判處有期徒刑二月確定，上開二罪經定應執行刑為有期徒刑
    一年三月；經接續執行，於九十五年九月十一日縮短刑期假
    釋付保護管束期滿，視為執行完畢，此有台灣高等法院被告
    前案紀錄表在卷足憑，被告於有期徒刑執行完畢後，五年以
    內故意再犯本件有期徒刑以上之罪，為累犯，應依刑法第四
    十七條第一項規定，加重其刑。審酌被告已有多次竊盜、贓
    物等前科，有台灣高等法院被告前案紀錄表足憑，足見其品
    行不良，且犯後仍飾詞狡賴，顯無悔意，惟所竊取之財物僅
    腳踏車一輛等一切情狀，爰量處如主文所示之刑，並諭知易
    科罰金之折算標準，以資懲儆。
據上論斷，應依刑事訴訟法第二百九十九條第一項前段，刑法第
三百二十條第一項、第四十七條第一項、第四十一條第一項前段
，刑法施行法第一條之一，判決如主文。
本案經檢察官丙○○到庭執行職務。
中    華    民    國    97    年    12    月    23    日
                  臺灣臺中地方法院刑事第二庭
                              法  官  許金樹
上為正本係照原本作成
如不服本判決，應於收受送達後10日內向本院提出上訴書狀（應
敘述具體理由並附繕本）。
上訴書狀如未敘述理由，應於上訴期間屆滿後20日內補提理由書
於本院。
                              書記官  王崑煜
中    華    民    國    97    年    12    月    23    日
附錄論罪科刑法條：
中華民國刑法第320條第1項
意圖為自己或第三人不法之所有，而竊取他人之動產者，為竊盜
罪，處5年以下有期徒刑、拘役或5百元以下罰金。


司法院資訊處製作；財團法人民間司法改革基金會備份。
